【裁判字號】    92,交聲,649
【裁判日期】    920619
【裁判案由】    違反道路交通管理處罰條例聲明異議
【裁判全文】
臺灣臺北地方法院交通事件裁定                    九十二年度交聲字第六四九號
    受處分人  甲○○
    即異議人
右列異議人即受處分人因違反道路交通管理處罰條例案件，對於台北市交通事件裁決
所中華民國九十二年五月十五日所為之處分（北市裁三字第駕裁二二－ＡＢＹ八五四
二八八號）聲明異議，本院裁定如左：
    主  文
異議駁回。
    理  由
一、按交叉路口十公尺內不得臨時停車，汽車駕駛人在交叉路口臨時停車者，處新台
    幣（下同）三百元以六百元以下罰鍰，道路交通安全規則第一百十一條第一項第
    一款及道路交通管理處罰條例第五十五條第二款分別定有明文。
二、本件受處分人即異議人甲○○於民國九十二年四月二日十八時十五分許，駕駛登
    記謙順交通有限公司（以下簡稱謙順公司）名下之Ｂ九－二一一號營業小客車，
    在台北市○○○路○段四十九巷口之交叉路口十公尺內臨時停車，經舉發單位台
    北市政府警察局大安分局交通分隊員警高嘉樺到場取締，並當場攔停掣單舉發，
    嗣受處分人雖依限申訴，但原處分機關移請舉發機關查處結果，仍認受處分人確
    有前揭違規行為，原處分機關乃依道路交通管理處罰條例，乃依道路交通管理處
    罰條例第五十五條第二款，裁處受處分人罰鍰六百元。
三、訊據受處分人甲○○矢口否認有何違反道路交通管理處罰條例之行為，辯稱：我
    當時車子行駛本來要左轉慢車道，而當時旁邊也有車子，不能左轉，而正要直行
    時，其前面正好有一台車子擋在前面，我被兩台車困住約有三十秒，故客人此時
    上車云云。惟查，受處分人上開違規行為，業據證人吳嘉樺於九十二年六月十八
    日在本院調查時證稱：「當天我是執行下午三時到七時的執法勤務，進行違規開
    單的工作，那時分隊長以無線電通知我們說忠孝東路ＳＯＧＯ那邊有違規停車，
    叫我們去取締，我們到現場時會先鳴笛驅離，那時我就看到受處分人駕駛Ｂ九─
    二一一號營業小客車，在忠孝東路四段四九巷口有乘客下車，那時受處分人車子
    前面有一排的計程車在等著在乘客，我當時鳴笛驅離前面的計程車，因為那邊是
    紅線，不能臨時停車，前面的計程車都走掉，受處分人車子仍停在那邊，我有鳴
    笛三、四次他還是不走，我從十七巷口要到四九巷口時受處分人才離開，我就把
    他攔下來請他出示駕照行照及職業登記證，但是受處分人拒絕出示他的駕照及行
    照，他有拿職業登記證給我看，上面有受處分人的身分證字號，後來我就先抄下
    受處分人的身分證字號，回去就查證受處分人是否有駕照然後舉發他」、「那邊
    是交叉路口，路口都畫有紅線」等語（見當日訊問筆錄），按證人乃為原處分機
    關所認定受處分人有前開違規行為之原證人，其並到庭在本院法官面前以言詞供
    述本件訴訟上之待證事實－即受處分人有前開違規事實，本院由其上開供述已得
    有受處分人確有上開違規行為之心證，且於本件卷存證據資料內並無任何積極證
    據足以證明證人上開證述係屬虛偽，亦無有足以令人顯信其證述為不可採之品性
    證據或前科證據存在，本院自不得僅以證人為本件開單告發受處分人之員警而全
    盤抹煞其在訴訟上所具有之原證人資格，而受處分人並無法舉出其他或請本院調
    查任何對其有利之證據資料，以使本院對證人所供述受處分人違規之事實產生任
    何合理之懷疑，且交通警察掣單舉發違反道路交通管理處罰條例所列之違規事實
    ，本質上為行政處分，係公務員基於職務上之權力，依法就特定之具體事件所為
    之具公法上效果之單方面行政行為，基於公務員為公法上行為具有公信力之原則
    ，該行政行為當可被推定為真正，其據以依法處分之事實認定亦為正確無誤。從
    而本件異議人既未能提出證據以資證明其確無違規行為，僅空言稱並未有任何違
    規行為，尚難認其辯解足採，本件事證明確，受處分人所有前開車號營小客車之
    違規行為堪以認定。
四、綜上所述，受處分人確有在前揭時地將其所駕駛上開營業小客車，臨時停車於禁
    止臨時停車之交叉路口。原處分機關依道路交通管理處罰條例第五十五條第二款
    ，裁處受處分人罰鍰六百元並無違誤。受處分人之異議為無理由，均應予駁回。
據上論斷，應依道路交通案件處理辦法第十九條，裁定如主文。
中      華      民      國    九十二    年     六     月    十九日
                                    臺灣臺北地方法院交通法庭
                                          法  官  陳德民
右正本證明與原本無異
如不服本裁定應於送達後五日內向本院提出抗告狀
                                          書記官  葉志昭
中      華      民      國    九十二    年     六     月    二十    日


司法院資訊處製作；財團法人民間司法改革基金會備份。
